【裁判字號】    99,台上,2101
【裁判日期】    990408
【裁判案由】    違反槍砲彈藥刀械管制條例
【裁判全文】
最高法院刑事判決            九十九年度台上字第二一０一號
上  訴  人  甲○○
選任辯護人  邢越律師
上列上訴人因違反槍砲彈藥刀械管制條例案件，不服台灣高等法
院中華民國九十七年三月三十一日第二審判決（九十七年度上訴
字第二九五號，起訴案號：台灣新竹地方法院檢察署九十四年度
偵字第五七四六號），提起上訴，本院判決如下：
    主  文
上訴駁回。
    理  由
按刑事訴訟法第三百七十七條規定：上訴於第三審法院，非以判
決違背法令為理由，不得為之。是提起第三審上訴，應以原判決
違背法令為理由，係屬法定要件。如果上訴理由書狀並未依據卷
內訴訟資料，具體指摘原判決不適用何種法則或如何適用不當，
或所指摘原判決違法情事，顯與法律規定得為第三審上訴理由之
違法情形，不相適合時，均應認其上訴為違背法律上之程式，予
以駁回。本件原審經審理結果，認為上訴人甲○○違反槍砲彈藥
刀械管制條例之犯行明確，因而撤銷第一審關於製造改造手槍部
分（即上訴人以其所有如原判決附表〈下稱附表〉編號四所示之
砂輪機，研磨其自謝俊義處取得二支土造金屬槍管，再將槍管換
裝至其購得二支玩具手槍上，而接續製造如附表編號一、二所示
具殺傷力及未具殺傷力之改造手槍各一支〈以下合稱扣案槍枝〉
）之科刑判決，於為刑法及槍砲彈藥刀械管制條例規定之新舊比
較後，改判依接續犯論上訴人以製造可發射子彈具有殺傷力之改
造手槍罪，累犯，處有期徒刑四年，併科罰金新台幣十萬元，並
諭知罰金如易服勞役折算之標準，及為相關從刑之宣告；並維持
第一審關於持有子彈部分之科刑判決（於為刑法新舊比較後，論
上訴人以未經許可，持有子彈罪，累犯，處有期徒刑八月，併科
罰金新台幣六萬元，減為有期徒刑四月，併科罰金新台幣三萬元
；並諭知罰金如易服勞役折算之標準，及為相關從刑之宣告），
駁回上訴人關於該部分在第二審之上訴。並就上開二罪之主刑部
分定其應執行有期徒刑四年二月，併科罰金新台幣十二萬元，及
諭知罰金如易服勞役折算之標準。已詳敘其調查、取捨證據之結
果及憑以認定犯罪事實之心證理由。對於上訴人否認犯行之供詞
及其所辯各語認非可採，亦已予以論述及指駁。從形式上觀察，
原判決尚無足以影響判決結果之違背法令情形存在。上訴意旨略
稱：(1)原判決引用上訴人於偵查中供稱：有磨過一支槍管云云，
其事實欄卻記載上訴人以砂輪機研磨二支土造金屬槍管，且未查
明上訴人究竟有無該所謂研磨槍管之能力等，又未依上訴人之請
求，將扣案槍枝與謝俊義持有槍枝送交比對鑑定是否同一批，以
釐清上訴人所陳扣案槍枝係謝俊義所交付而並無改造之虛實，有
證據上理由矛盾、調查職責未盡及理由不備之違法。(2)警方除查
獲扣案槍枝外，另有槍管四支，足見扣案槍枝上之二支槍管，於
上訴人自謝俊義處取得前即已裝妥，原判決未斟酌及此，有理由
不備之違法。(3)上訴人於民國九十五年四月十七日在偵查中即已
供述扣案子彈係謝俊義所交付，而供出來源，原判決就該部分未
依槍砲彈藥刀械管制條例第十八條第四項規定減輕其刑，有不適
用法則之違法等語。惟查：(一)、所謂依法應於審判期日調查之證
據，係指與待證事實有重要關係，在客觀上顯有調查必要性之證
據而言，故其範圍並非漫無限制，必其證據與判斷待證事實之有
無，具有關連性，得據以推翻原判決所確認之事實，而為不同之
認定，始足當之。若所證明之事項已臻明瞭，即欠缺其調查之必
要性。原判決認定扣案槍枝確為上訴人所製造，而以上訴人所辯
：係自謝俊義處取得云云，為不可採信，經敘明：訊之謝俊義否
認扣案槍枝為其所交付，於偵、審中均陳稱：上訴人僅自伊處取
去槍管二支云云，參酌：謝俊義仍供承上訴人自伊處取去槍管二
支之事實，而未為全盤否認；且上訴人於偵查中供陳：「（問：
九十三年六月三十日上午在民權路被查獲手槍、子彈、改造器具
？）有。槍是道具槍、槍管是向別人買的，扣案的東西都我的。
」「（問：有無改造？）我有磨過一枝槍管，被查獲之手槍二支
，有換過一枝槍。」「（問：何時買手槍？）我向朋友買的在中
和明德路，約九十三年六月二十三日買的，一枝（新台幣）五千
多元，一枝在道具店買的，改造器具原本就有的，不是為改造才
買的。」「（問：磨槍管用哪些器具？）只用過砂輪機。」等語
，坦承其製造扣案槍枝之經過；再徵之扣案二支改造手槍均已換
裝土造金屬槍管，與謝俊義所述上訴人自伊處取得二支已貫通金
屬槍管之數量相符，而上訴人原先所購入者既係玩具手槍，在其
支配管領下被查獲時卻已換裝土造金屬槍管，顯然各該槍管係上
訴人所換裝無疑。綜上足認上訴人於檢察官偵查中自白其以砂輪
機研磨槍管並換裝槍管之事實非虛，其製造改造槍枝之犯行明確
等情。為其認定之依據及理由。其推理論斷衡諸經驗及論理等證
據法則皆無違背，並不容指為違法。且原判決對於扣案槍枝俱係
上訴人換裝土造金屬槍管所製造，並非謝俊義所交付，既經審認
無訛，其未再依上訴人之請求，贅為將扣案槍枝與謝俊義為警查
獲所持有槍枝送交比對鑑定是否同一批，自難謂有違背調查證據
必要性之違法；又其事實認定上訴人以砂輪機研磨二支土造金屬
槍管，而換裝改造為扣案槍枝，依上揭說明，亦非無據。至於附
表編號五所示槍管四支（經原判決敘明其不能證明屬於槍枝之主
要零件，雖為上訴人所有，但非供本件犯罪所用之物，故不另宣
告沒收），業經謝俊義於偵、審中否認為其交付上訴人之物，自
屬與謝俊義及本件上訴人製造扣案槍枝事實之認定無關，原判決
未加斟酌，仍無不合。(二)、槍砲彈藥刀械管制條例第十八條第四
項，係規定必須於偵查或審判中自白，因而查獲來源供給者及所
持有之槍砲、彈藥、刀械之去向，或因而防止重大危害治安事件
之發生者，始能減免其刑。上訴人雖於九十五年四月十七日在偵
查中供稱：扣案子彈係謝俊義所交付云云，但為謝俊義於偵、審
中作證時所否認，謝俊義另案被訴違反槍砲彈藥刀械管制條例犯
行，亦無該轉讓子彈部分之犯罪事實，有卷附原審法院九十四年
度上訴字第二三八０號刑事判決可稽（見偵字第五七四六號卷第
四四至四八頁），即難謂有依上訴人之供述而查獲其來源供給者
為謝俊義之具體事證，而與前引規定之要件不合，原判決認無該
減輕其刑規定之適用，於法洵無違誤。經核上訴意旨，係置原判
決所為明白論斷於不顧，仍持已為原判決指駁之陳詞，專憑己意
再事爭辯，或任意指摘原判決違法，難認已符合首揭法定之第三
審上訴要件。本件上訴違背法律上之程式，應予駁回。
據上論結，應依刑事訴訟法第三百九十五條前段，判決如主文。
中    華    民    國  九十九  年    四    月    八    日
                      最高法院刑事第九庭
                          審判長法官  邵  燕  玲
                                法官  李  伯  道
                                法官  孫  增  同
                                法官  李  英  勇
                                法官  施  俊  堯
本件正本證明與原本無異
                                      書  記  官
中    華    民    國  九十九  年    四    月   十二   日
                                                      Ｑ

司法院資訊處製作；財團法人民間司法改革基金會備份。
